【裁判字號】    94,訴,3899
【裁判日期】    950519
【裁判案由】    給付貨款
【裁判全文】
臺灣臺北地方法院民事判決              94年度訴字第3899號
原      告  亞克科技開發股份有限公司
法定代理人  甲○○
訴訟代理人  鐘登科律師
複  代理人  何立斌律師
被      告  網路家庭國際資訊股份有限公司
法定代理人  乙○○
訴訟代理人  劉漢威律師
            范纈齡律師
上  一  人
複  代理人  陳佑寰律師
上列當事人間請求給付貨款事件，本院於中華民國95年5 月10日
言詞辯論終結，判決如下：
    主  文
原告之訴及其假執行之聲請均駁回。
訴訟費用由原告負擔。
    事實及理由
一原告主張：原告於民國93年2 月23日，與被告簽訂網路家庭商
  品線上訂購合作契約書，約定自93年3月1日起至94年2 月28日
  止，由原告提供所生產、製作、經銷、銷售之各類商品，刊登
  在被告所經營PChome Online 網站進行銷售，被告於接受消費
  者訂單後，依合作契約第2條第1項約定，應向原告下單並通知
  原告出貨。詎被告分別自93年11月25日、同年月27日起，不再
  就「K-觸媒省油器」、「樹多精」二項商品向原告下單訂購，
  竟利用原告之廣告，違約轉向訴外人崴海衛國際股份有限公司
  （下稱崴海衛公司）購買，依合作契約第12條第3 項約定，應
  對原告負擔損害賠償責任。是依兩造合作期間交易數量推估，
  被告自93年7月17日起至同年9月16日止，向原告訂購樹多精56
  0個，平均每日6個，自93年9月17日起至93年11月5日止，共50
  天；另自93年11月27日起至94年2 月28日止，共94天，被告共
  有144天違約向崴海衛公司訂購樹多精，以每天平均6個計算，
  被告至少未向原告訂購864 個樹多精，以樹多精每個成本新臺
  幣（下同）180元計算，原告於93年11月5日以前，出售被告價
  格每個476元，每個利潤296元，原告於93年11月6 日以後，出
  售被告價格每個323元，每個利潤143元，原告受有169,452 元
  之損害。另K-觸媒省油器部分，被告自93年6月10日起至93年1
  0月31日止，向原告訂購707個，平均每月151 個，自93年11月
  起至94年2月止，被告至少未向原告訂購604個K-觸媒省油器，
  以K-觸媒省油器每個成本1,480元，原告出售被告價格為2,095
  元，每個利潤615元，原告受有371,460元之損害。爰依合作契
  約第12條第3項約定，請求被告賠償540,912元云云。並聲明：
  (一)被告應給付原告540,912 元，及自起訴狀繕本送達之翌日起
  至清償日止，按年息5%計算之利息。(二)願供擔保，請准宣告假
  執行。
二被告則以：遍查兩造間合作契約之約定，並無任何約款約定被
  告有向原告訂購商品之義務，反依合作契約第1條第1項、第 9
  條第3 項約定，被告得將商品以適當方式經由被告網站之電子
  商務交易平台銷售；且被告得於合約期間內，依照各項商品在
  網站之具體情況，隨時就各項商品之全部或一部取消上線。則
  被告得以自己認為適當方式安排銷售，並有隨時將商品下線之
  權利，原告以被告未向原告進貨為由，主張被告有債務不履行
  之情事，與上開約定不符。另依合作契約第7 條第4、7項約定
  ，原告同意如最新上市或限量提供之商品，原告應立即提供被
  告，被告得與其他業者同步，將該等最新上市或限量提供之商
  品，安排經由被告網站之交易平台銷售；且為確保銷售業績，
  原告應擔保商品在被告網站及與原告往來之其他網站之銷售價
  格及條件，不得低於或優於商品在被告網站之銷售價格及條件
  。足認原告雖可利用被告網路交易平台銷售商品，然是否銷售
  及以何種方式進行銷售，被告可自行決定，並無獨家採購或銷
  售原告商品之義務。至系爭K-觸媒省油器、樹多精二項商品之
  網頁廣告文案，均由被告依商品說明書、原告提供之商品資訊
  撰擬而成，非原告所撰擬，原告聲稱被告利用其提供之廣告，
  與事實不符等語，資為抗辯。並聲明：(一)原告之訴及假執行之
  聲請均駁回。(二)如受不利之判決，願預供擔保，請准宣告免為
  假執行。
三兩造不爭執之事實：
(一)原告於93年2 月23日，與被告簽訂網路家庭商品線上訂購合作
  契約書，約定自93年3月1日起至94年2 月28日止，由原告提供
  所生產、製作、經銷、銷售之各類商品，刊登在被告所經營之
  PChome網站進行銷售業務，為兩造所不爭執，有合作契約在卷
  可稽。
(二)兩造間合作契約第2條第1項約定：「甲方（指被告）接獲訂購
  資料後，以雙方另行協議之方式通知乙方（指原告）出貨，乙
  方有及時依約出貨之義務，除本合約或其他相關附約或附件另
  有約定外，乙方不得拒絕或延遲出貨。」嗣兩造並未依上開約
  定另行協議通知出貨之方式，為兩造所不爭執，有合作契約在
  卷可稽。
(三)被告分別自93年11月25日、同年月27日起，不再就K-觸媒省油
  器、樹多精二項商品向原告下單訂購，為兩造所不爭執。
四得心證之理由：
  本件兩造所爭執之處，應在於被告是否利用原告商品廣告，於
  消費者向被告訂貨後未通知原告出貨？
(一)兩造間合作契約第1條第1項約定，原告同意依約提供經銷之各
  類商品，被告得將商品安排經由被告網站之電子商務交易平台
  銷售。第2條第1項約定，被告接獲訂購資料後，以雙方另行協
  議之方式通知原告出貨，原告有及時依約出貨之義務。第7 條
  第2 項約定，原告應提供商品之簡介、功能、規格及相關說明
  等，並委託被告刊載於被告網站交易平台，作為行銷商品之用
  。第7條第4項約定，原告同意提供被告最新上市或限量供應之
  商品，被告得與其他業者同步，被告得安排經由被告網站之交
  易平台銷售。第9條第3項約定，合約期間內被告得依照各項商
  品在被告網站之具體情況，包括但不限於銷售情形、標的商品
  品質、服務品質、消費者反應等，隨時就各項商品之全部或一
  部取消上線。是依上開約定，原告提供商品之簡介、照片等資
  料，委託被告於被告經營PChome網站刊載商品資料，銷售原告
  提供之商品，原告除經由被告網站銷售商品外，亦得以其他方
  式銷售商品，被告於接獲訂購資料後，得通知原告出貨，惟合
  作契約並未約定被告僅得向原告訂貨而不得向他人訂貨，且兩
  造並未依上開約定另行協議通知出貨之方式，況被告有隨時取
  消原告商品上線之權利。堪認依兩造間合作契約約定，被告於
  接獲消費者之訂單後，並無僅得向原告下單訂貨之義務，而不
  得向他人訂貨之約定。
(二)查原告於被告取消向原告訂購前開商品後，將前開商品委由訴
  外人興奇科技股份有限公司（下稱興奇公司）經營YAHOO 奇摩
  網站銷售，此為原告所自承（見本院卷第6 頁）。且被告於93
  年11月25日、同年月27日起，停止向原告訂購K-觸媒省油器、
  樹多精二項商品，亦如前述。嗣原告於93年12月間，自被告經
  營PChome網站複製前開商品網頁提供予興奇公司經營YAHOO 奇
  摩網站使用，因重製崴海衛公司提供予被告之產品照片，崴海
  衛公司因而對原告法定代理人甲○○、副總經理丙○○提出侵
  害著作權之告訴，經臺灣臺北地方法院檢察署94年度偵字第14
  255 號案件，以原告之職員謝淑萍一時疏忽誤用為由為不起訴
  處分，此有該不起訴處分書在卷足憑（見本院卷第159至161頁
  ），亦經本院調閱該卷宗，查閱屬實，堪認被告於停止向原告
  訂購前開二項商品後，已將原告提供商品之簡介、照片等資料
  自被告經營PChome網站下線，改刊載由崴海衛公司提供予被告
  之產品照片等資料，於被告經營PChome網站銷售前開二項商品
  ，被告並無使用原告提供商品之簡介、照片等資料銷售前開商
  品，進而改向崴海衛公司訂購商品之情事。則原告主張被告利
  用原告製作前開商品網頁銷售前開二項商品，卻向他人訂貨以
  獲取銷售利益云云，自不足取。
(三)綜前所述，被告於接獲消費者訂單後，並無向原告下單之義務
  ，且被告並未利用原告製作前開商品網頁銷售前開二項商品，
  進而向他人訂貨以獲取銷售利益。故原告主張被告分別自93年
  11月25日、同年月27日起，不再就K-觸媒省油器樹多精二項商
  品向原告下單訂購，使原告受有54,912元之損害，其依合作契
  約第12條第3項約定，得請求被告賠償云云，尚屬無據。
五從而，原告依合作契約第12條第3項約定，請求被告給付540,9
  12元，及自起訴狀繕本送達之翌日起至清償日止，按年息5%計
  算之利息，為無理由，應予駁回。
六又原告之訴既經駁回，其假執行之聲請，因訴之駁回而失所附
  麗，不應准許。
七本件事證已臻明確，兩造其餘主張、陳述及所提證據，經審酌
  與本院前揭判斷不生影響，毋庸再予審酌，併此敘明。
八訴訟費用負擔之依據：民事訴訟法第78條。
中    華    民    國    95    年    5     月    19    日
                    民事第六庭法      官  姜悌文
以上正本係照原本作成
如對本判決上訴，須於判決送達後20日內向本院提出上訴狀，並
依上訴利益繳納上訴費。
中    華    民    國    95    年    5     月    22    日
                              法院書記官  蔡炎暾


司法院資訊處製作；財團法人民間司法改革基金會備份。
